【裁判字號】    89,易,399
【裁判日期】    890720
【裁判案由】    竊盜
【裁判全文】
臺灣嘉義地方法院刑事判決                          八十九年度易字第三九九號
    公  訴  人  臺灣嘉義地方法院檢察署檢察官
    被      告  丙○○
右列被告因竊盜案件，經檢察官提起公訴（八十九年度偵字第二四五四號），本院判
決如左：
    主  文
丙○○連續結夥三人以上竊盜，處有期徒刑捌月。
    事  實
一、丙○○曾有多次竊盜前科（於本件不構成累犯），詎其仍不知悔改，復夥同姓名
    住所不詳而綽號為「謝整」、「信陳俊」二名成年男子，三人共同基於為自己不
    法所有意圖之概括犯意，於民國八十九年四月十二日八時至十時四十分許，在嘉
    義縣新港鄉「奉天宮」內，由丙○○分擔下手扒竊之工作，「謝整」、「信陳俊
    」二人則負責接應竊得之財物，且若遭人發覺，該二人則掩護丙○○逃離現場。
    三人遂趁「奉天宮」內人多擁擠之際，分別竊得丁○○所有之現金新台幣（下同
    ）三千元及乙○○所有之咖啡色皮夾一個（內含現金八千元及大買家量販會員卡
    、福元批發倉庫會員卡、中興倉儲會員卡、家樂福倉庫會員卡各一張）與甲○○
    所有之現金七千元，得手後三人朋分花用。嗣於同日十時四十分許，丙○○正向
    一不知名香客扒竊一萬六千多元甫得手時，為該香客及其它民眾發覺，而遭民眾
    圍捕，其乃將前開一萬六千多元返還該香客，嗣經警趕至現場而自其身上查獲前
    開乙○○所有之咖啡色皮夾一個（內含大買家量販會員卡、福元批發倉庫會員卡
    、中興倉儲會員卡、家樂福倉庫會員卡各一張）。
二、案經嘉義縣警察局民雄分局報請臺灣嘉義地方法院檢察署檢察官偵查起訴。
    理  由
一、訊據被告丙○○固坦承於前揭時、地竊取該不知名香客一萬六千多元等事實，但
    矢口否認於前揭時、地與「謝整」、「信陳俊」共同行竊等事實，辯稱：其僅偷
    一次，即竊取該不知名香客一萬六千多元，其餘皆非其所為云云。惟查前揭事實
    業據被告於警訊時及偵查中坦承不諱，核與證人乙○○、丁○○、甲○○於警訊
    時證述情節大致相符，並有贓物認領收據一份、指認身分證相片二份附於警卷可
    稽。被告所辯無非飾卸之詞，不足採信，本件事證明確，被告犯行洵堪認定。
二、按刑法分則或刑法特別法中規定之結夥二人或三人以上之犯罪，應以在場共同實
    施或在場參與分擔實施犯罪之人為限，不包括同謀共同正犯在內（最高法院七十
    六年度台上字第七二一○號判例參照）；惟所謂「共同實施竊盜之行為」，其所
    共同實施者，不以竊盜行為為限，縱實施竊盜行為以外之行為，如在場把風或傳
    遞贓物，亦得成立。被告於前揭時、地與「謝整」、「信陳俊」共同行竊證人乙○○、丁○○、甲○○之前開財物，係由被告分擔下手扒竊之工作，「謝整」、
    「信陳俊」二人則負責接應竊得之財物，且若遭人發覺，該二人則掩護被告逃離
    現場，業如前述，則揆諸前揭說明，被告前開所為係構成刑法第三百二十一條第
    一項第四款之加重竊盜罪，殆無疑義。
二、核被告所為，係犯刑法第三百二十一條第一項第四款之加重竊盜罪。被告與「謝
    整」、「信陳俊」間有犯意之聯絡及行為之分擔，為共同正犯。其先後多次犯行
    ，時間緊接，且犯罪構成要件相同，顯係基於概括犯意為之，屬連續犯，應依刑
    法第五十六條之規定，論以一罪，並依法加重其刑。又公訴意旨雖未訴及被告於
    前揭時、地竊取該不知名香客一萬六千多元之犯行，惟此部份與前開共同行竊之
    犯行，屬連續犯關係，業如前述，則既為裁判上一罪，顯為起訴效力所及，本院
    自得併予審判，附此敘明。爰審酌被告曾有多次竊盜前科，於本件雖不構成累犯
    ，惟仍不知悔改，與被告犯罪之動機、目的、手段、生活狀況、智識程度、所生
    危害及犯罪後未坦承全部犯行之態度等一切情狀，量處如主文所示之刑。
三、據上論斷，應依刑事訴訟法第二百九十九條第一項前段，刑法第二十八條、第五
    十六條、第三百二十一條第一項第四款，判決如主文。
本案經檢察官游悅晨到庭執行職務。
中      華      民      國    八十九    年      七      月     二十    日
                              臺灣嘉義地方法院刑事第三庭
                                  法  官  陳  卿  和
右正本證明與原本無異。
如不服本判決，應於判決送達後十日內向本院提出上訴狀( 應附繕本 )。
中      華      民      國    八十九    年      七      月     二十     日
                                  書記官  侯  麗  茹
附錄：
刑法第三百二十一條：
犯竊盜罪而有左列情形之一者，處六月以上五年以下有期徒刑：
  一、於夜間侵入住宅或有人居住之建築物、船艦，或隱匿其內而犯之者。
  二、毀越門扇、牆垣或其他安全設備而犯之者。
  三、攜帶兇器而犯之者。
  四、結夥三人以上而犯之者。
  五、乘火災、水災或其他災害之際而犯之者。
  六、在車站或埠頭而犯之者。
前項之未遂犯罰之。


司法院資訊處製作；財團法人民間司法改革基金會備份。
